臺灣板橋地方法院刑事判決　　　　　　　100年度訴字第938號
公　訴　人　臺灣板橋地方法院檢察署檢察官
被　　　告　王智賢
上列被告因毒品危害防制條例案件，經檢察官提起公訴（100年
度毒偵字第1517、1863號），因被告於準備程序進行中就被訴事
實均為有罪之陳述，經本院合議庭裁定由受命法官獨任進行簡式
審判程序，並判決如下：
    主  文
王智賢施用第一級毒品，共貳罪，均累犯，各處有期徒刑捌月；
又施用第二級毒品，共貳罪，均累犯，各處有期徒刑伍月。應執
行有期徒刑壹年捌月。
    事  實
一、王智賢前因施用毒品案件，經本院以98年度毒聲字第619 號
    裁定送觀察、勒戒後，認無繼續施用毒品之傾向，於民國98
    年10月21日釋放出所，並經臺灣板橋地方法院檢察署檢察官
    以98年度毒偵緝字第519 號為不起訴處分確定；又於99年間
    ，因施用第二級毒品案，經本院以99年度簡字第9556號判決
    判處有期徒刑4 月確定；再於99年間，因施用第一、二級毒
    品案，經本院以99年度訴字第3774號判決處有期徒刑7 月、
    4 月，應執行有期徒刑10月確定；另於99年間，因施用第一
    、二級毒品案，經本院以99年度訴字第3682號判決判處有期
    徒刑8 月、4 月，應執行有期徒刑10月確定，上述3 案5 罪
    於100 年3 月22日入監接續執行中。另因贓物案件，經臺灣
    嘉義地方法院以98年度嘉簡字第898 號判決處有期徒刑3 月
    確定，並與另案所處之罰金、拘役接續執行，甫於99年2 月
    28日縮刑期滿執行完畢（於本案構成累犯）。詎仍不知戒除
    毒癮，基於施用第一級毒品海洛因、第二級毒品甲基安非他
    命之犯意，分別為下列行為：（一）於99年9 月29日上午某
    時，在其位於臺北縣永和市（現改制為新北市永和區，下同
    ）豫溪街57巷8 弄21號住處，將海洛因摻水後以針筒注射方
    式，施用海洛因1 次，另以將甲基安非他命置入玻璃球燒烤
    吸食煙霧之方式，施用甲基安非他命1 次。（二）於99年11
    月7 日上午某時，在相同地點，以相同方式，分別施用海洛
    因、甲基安非他命各1 次。嗣分別於99年9 月29日下午11時
    20分許，在臺北縣永和市○○路○ 段137 號前，及於同年11
    月8 日凌晨1 時30分許，在臺北縣永和市○○路與豫溪街口
    ，為警盤查，經警徵得其同意採尿送驗後，結果均呈鴉片類
    及安非他命類陽性反應，始查悉上情。
二、案經新北市政府警察局永和分局移送臺灣板橋地方法院檢察
    署檢察官偵查起訴。
    理  由
一、本案被告王智賢所犯係死刑、無期徒刑、最輕本刑為3 年以
    上有期徒刑或高等法院管轄第一審案件以外之罪，其於準備
    程序中就被訴事實為有罪之陳述，經本院告知簡式審判程序
    之旨，並聽取檢察官、被告之意見後，經合議庭裁定由受命
    法官獨任進行簡式審判程序，合先敘明。
二、上揭犯罪事實，業據被告於本院審理時坦承不諱，且經警2
    次採集被告尿液送請臺灣檢驗科技股份有限公司，先以EIA
    酵素免疫分析法初步檢驗，再以GC/MS 氣相層析質譜儀法確
    認檢驗，均呈鴉片類及安非他命類陽性反應之情，有該公司
    99年10月19日、100 年1 月31日出具之濫用藥物檢驗報告各
    1 份、新北市政府警察局永和分局查獲違反毒品危害防制條
    例案件犯嫌代碼對照表2 紙在卷足參，足認被告上揭自白核
    與事實相符，應堪採信。又被告前因施用毒品案件，經本院
    以98年度毒聲字第619 號裁定送觀察、勒戒後，認無繼續施
    用毒品之傾向，於98年10月21日釋放出所，並經臺灣板橋地
    方法院檢察署檢察官以98年度毒偵緝字第519 號為不起訴處
    分確定，有臺灣高等法院被告前案紀錄表在卷可稽，是被告
    於上揭觀察、勒戒執行完畢釋放後5 年內再犯本件施用毒品
    案件，參諸毒品危害防制條例第23條第2 項規定，應依法逕
    予追訴處罰。綜上，本件事證明確，自應依法論科。
三、核被告所為，係犯毒品危害防制條例第10條第1 項之施用第
    一級毒品罪（2 罪）、同條第2 項之施用第二級毒品罪（2
    罪）。被告施用第一、二級毒品前後，分別持有第一、二級
    毒品之低度行為，皆為施用之高度行為所吸收，均不另論罪
    。被告有如事實欄所示之犯罪科刑及執行情形，有臺灣高等
    法院被告前案紀錄表在卷可稽，其於上開有期徒刑執行完畢
    後5 年內，故意再犯本件有期徒刑以上之上揭4 罪，均為累
    犯，應依刑法第47條第1 項之規定，加重其刑。被告所犯上
    開4 罪間，犯意各別，罪名互異，應分論併罰。爰審酌被告
    前因施用毒品，獲得不起訴處分之寬典，並經法院判處罪刑
    確定，仍無法戒絕毒癮，再次漠視法令禁制而犯本罪，惟其
    施用毒品所生危害，實以自戕身心健康為主，對於他人生命
    、身體、財產等法益，尚無明顯而重大之實害，兼衡其犯罪
    後坦承犯行，已知悔悟等一切情狀，分別量處如主文所示之
    刑，並合併定其應執行刑，以示懲儆。
據上論斷，應依刑事訴訟法273 條之1 第1 項、第299 條第1 項
前段，毒品危害防制條例第10條第1 項、第2 項，刑法第11條前
段、第47條第1 項、第51條第5 款，判決如主文。
本案經檢察官李美金到庭執行職務。
中    華    民    國   100    年    6     月    30    日
                  刑事第十二庭  法  官  張誌洋
以上正本證明與原本無異
如不服本判決應於送達後10日內向本院提出上訴狀
                                書記官  張桐嘉
中    華    民    國   100    年    6     月    30    日
附錄本案論罪科刑法條全文：
毒品危害防制條例第10條
施用第一級毒品者，處 6 月以上 5 年以下有期徒刑。
施用第二級毒品者，處 3 年以下有期徒刑。